臺灣板橋地方法院刑事判決　　　　　　　96年度訴字第3615號
公　訴　人　臺灣板橋地方法院檢察署檢察官
被　　　告　乙○○
上列被告因偽造文書案件，經檢察官提起公訴（96年度偵緝字第
2016號），本院受理後被告為有罪之陳述，經合議庭裁定由受命
法官獨任進行簡式審判程序，判決如下：
    主  文
乙○○共同行使偽造私文書，足以生損害於他人，累犯，處有期
徒刑捌月，減為有期徒刑肆月，如易科罰金，以新臺幣壹仟元折
算壹日。偽造之遠傳電信股份有限公司行動電話服務申請書上申
請者簽名欄內「甲○○」署押共貳枚均沒收。
    事  實
一、乙○○前於民國90年間因施用毒品案件，經本院於91年7 月
    4 日以90年度易字第3935號判處有期徒刑六月，於91年8 月
    23日確定；又於91年間因犯贓物罪及竊盜罪，經本院於92年
    6 月12日以92年度易字第1490號分別判處有期徒刑四月、一
    年二月，應執行有期徒刑一年四月，於92年7 月14日確定；
    又於同年間因另犯竊盜罪，經臺灣高等法院於93年1 月20日
    以92年度上易字第2524號判處有期徒刑六月，於93年1 月20
    日確定；於同年間因又犯贓物罪，經本院於93年6 月24日以
    92年度訴字第1835號判處有期徒刑三月，於93年8 月2 日確
    定。上開五案罪刑，再經本院以93年度聲字第1845號裁定應
    執行有期徒刑二年四月確定，於94年10月17日縮刑期滿執行
    完畢。仍不知悔改，竟夥同真實姓名年籍不詳、綽號「小曼
    」之成年女子，基於偽造私文書並持以行使之犯意聯絡，於
    95年8 月21日某時許，推由「小曼」前往址設臺北縣中和市
    ○○路○段193 號之勝達通訊器材行，以甲○○名義向不知
    情之該行職員陳奕綱表示欲申辦遠傳電信股份有限公司（下
    稱遠傳公司）之行動電話門號，進而在遠傳公司行動電話服
    務申請書申請者簽名欄內偽簽「甲○○」之署名二枚，偽造
    完成「甲○○」名義之前開行動電話服務申請書後交付陳奕
    綱用以申請行動電話，「小曼」因而取得門號0000000000號
    SIM 卡一枚逕予轉交乙○○使用及付費，足以生損害於甲○
    ○、勝達通訊器材行及遠傳公司。嗣於95年11月28日下午2
    時10分許，為警持搜索票在其臺北縣中和市○○路3 號2 樓
    住處執行搜索，發現上揭門號之電話費用帳單，而查悉上情
    。
二、案經甲○○訴由臺北市政府警察局報請臺灣板橋地方法院檢
    察署檢察官偵查起訴，經本院合議庭裁定以簡式審判程序審
    理。
    理  由
一、上揭犯罪事實，業據被告於本院審理時坦承不諱，核與告訴
    人甲○○於警詢時指訴之情節相符，並有遠傳公司之行動電
    話服務申請書、上開門號電信費用帳單寄送至被告前址住處
    之掛號郵件收件回執四件、上開門號之電話繳費明細表一件
    附卷可稽，足認被告自白與事實相符，罪證明確，犯行洵堪
    認定。
二、查行動電話服務申請書乃申請人親自或委由代理人提出，向
    電信公司表示願接受其上所載條款而申請行動電話門號之證
    明，性質上為私文書無疑，其上「申請者簽名欄」，顯非單
    純作為辨識人別所用，應由本人親自簽署，表徵其確實接受
    所載條款及申請門號之意思，被告冒充係甲○○本人，擅由
    「小曼」於該欄位上冒簽「甲○○」姓名，自屬偽造署押及
    偽造私文書之行為。核被告所為，係犯刑法第216 條、第21
    0 條之行使偽造私文書罪。被告在行動電話服務申請書上偽
    造「甲○○」署押之行為，為偽造私文書之部分行為；而偽
    造私文書之行為復為行使之高度行為所吸收，均不另論罪。
    被告與真實姓名年籍不詳、綽號「小曼」之成年女子有犯意
    聯絡及行為分擔，為共同正犯。查被告前於90年間因施用毒
    品案件，經本院於91年7 月4 日以90年度易字第3935號判處
    有期徒刑六月，於91年8 月23日確定；又於91年間因犯贓物
    罪及竊盜罪，經本院於92年6 月12日以92年度易字第1490號
    分別判處有期徒刑四月、一年二月，應執行有期徒刑一年四
    月，於92年7 月14日確定；又於同年間因另犯竊盜罪，經臺
    灣高等法院於93年1 月20日以92年度上易字第2524號判處有
    期徒刑六月，於93年1 月20日確定；於同年間因又犯贓物罪
    ，經本院於93年6 月24日以92年度訴字第1835號判處有期徒
    刑三月，於93年8 月2 日確定，上開五案罪刑，再經本院以
    93年度聲字第1845號裁定應執行有期徒刑二年四月確定，於
    94年10月17日縮刑期滿執行完畢，此有臺灣高等法院被告前
    案紀錄表在卷可按，其於有期徒刑執行完畢後五年內故意再
    犯本案之罪，係屬累犯，應依刑法第47條第1 項之規定加重
    其刑。爰審酌被告累累前科，仍不知警惕，因逃避查緝而為
    本件犯行，且所侵害之法益非輕，惟其於犯罪後尚能坦承犯
    行等一切情狀，量處如主文所示之刑，以示懲儆。再查本件
    被告犯罪時間在96年4 月24日以前，合於中華民國96年罪犯
    減刑條例所定得予減刑之規定，應依同條例第2 條第1 項第
    3 款之規定減刑如主文所示，併諭知易科罰金之折算標準。
三、被告在行動電話服務申請書上之申請者簽名欄偽造「甲○○
    」之署名共二枚，不問屬於犯人與否，應依刑法第219 條規
    定，均併予宣告沒收。至偽造之遠傳公司行動電話服務申請
    書，業經被告行使持交「勝達通訊器材行」向遠傳公司申請
    行動電話門號使用，已非屬被告所有，除其上偽造之署押外
    ，自不得宣告沒收，附此敘明。
據上論斷，應依刑事訴訟法第273 條之1 第1 項、第299 條第1
項前段，刑法第28條、第216 條、第210 條、第219 條、第47條
第1 項、第41條第1 項前段，中華民國96年罪犯減刑條例第2 條
第1 項第3 款、第7 條、第9 條，判決如主文。
本案經檢察官劉仕國到庭執行職務
中　　華　　民　　國　　96　　年　　11　　月　　20　　日
　　　　　　　　　刑事第一庭    法　官　張江澤
以上正本證明與原本無異。
如不服本判決，應於判決送達後10日內，向本院提出上訴狀。
　　　　　　　　　　　　　　　　書記官　林怡秀
中　　華　　民　　國　　96　　年　　11　　月　　20　　日
附錄本案論罪科刑法條全文：
刑法第210條
偽造、變造私文書，足以生損害於公眾或他人者，處五年以下有
期徒刑。
刑法第216條
行使第二百十條至第二百十五條之文書者，依偽造、變造文書或
登載不實事項或使登載不實事項之規定處斷。
